【裁判字號】    99,訴,780
【裁判日期】    991130
【裁判案由】    毒品危害防制條例
【裁判全文】
臺灣基隆地方法院刑事判決               99年度訴字第780號
公  訴  人  臺灣基隆地方法院檢察署檢察官
被      告  蔡圳銘
上列被告因毒品危害防制條例案件，經檢察官提起公訴（99年度
毒偵字第1449號），被告於準備程序進行中就被訴事實為有罪之
陳述，經本院合議庭裁定由受命法官獨任進行簡式審判程序，判
決如下：
    主  文
蔡圳銘施用第一級毒品，累犯，處有期徒刑柒月。
    事   實
一、蔡圳銘前因施用第一、二級毒品案件，經觀察、勒戒後，認
    無繼續施用毒品之傾向，於民國94年7月19日釋放出所，由
    臺灣基隆地方法院檢察署檢察官於94年7月8日以94年度毒偵
    緝字第77號為不起訴處分確定。復因施用第一、二級毒品案
    件，經本院以95年度訴字第388號判決判處應執行有期徒刑9
    月確定；再因施用第一級毒品案件，經本院以95年度訴字第
    992號判決判處應執行有期徒刑1年確定，上開各罪，經本院
    以96年度聲字第250號裁定應執行有期徒刑1年8月，後因減
    刑，經本院以96年度聲減字第500號裁定減為應執行有期徒
    刑10月；另因槍砲彈藥刀械管制條例案件，經最高法院以97
    年度台上字第6043號判決判處有期徒刑1年2月，因減刑，經
    臺灣高等法院以97年度聲減字第1567號裁定減為有期徒刑7
    月；上開各罪，經本院以98年度聲字第78號裁定應執行有期
    徒刑1年4月，於98年10月5日執行完畢（起訴書記載為已於
    97年10月19日縮刑期滿執行完畢，業經蒞庭檢察官更正）。
    詎蔡圳銘猶不知戒除施用毒癮，又於99年7月28日中午某時
    ，在其基隆市○○區○○街49巷93號住處內，以針筒注射之
    方式，施用第一級毒品海洛因1次。嗣於99年7月30日下午4
    時17分許（起訴書記載為50分許）前往警局，同意接受採尿
    送驗，結果呈嗎啡陽性反應，始悉上情。
二、案經基隆市警察局第一分局報請臺灣基隆地方法院檢察署檢
    察官偵查起訴。
    理  由
壹、程序事項
    本案被告蔡圳銘所犯者非為死刑、無期徒刑、最輕本刑為3
    年以上有期徒刑之罪或高等法院管轄之第一審案件，其於準
    備程序進行中，先就被訴事實為有罪之陳述，經告知其簡式
    審判程序之旨，並聽取公訴人、被告之意見後，本院業已依
    刑事訴訟法第273條之1第1項規定，裁定由受命法官獨任以
    簡式審判程序進行本案之審理。
貳、實體事項
一、上揭事實業據被告蔡圳銘於檢察事務官訊問、本院準備程序
    及審判時自白，而被告於99年7月30日下午4時17分許同意警
    方採集其尿液檢體，經送臺灣尖端先進生技醫藥股份有限公
    司以酵素免疫分析法為初步檢驗、以氣相層析質譜儀為確認
    檢驗之結果，呈嗎啡（海洛因代謝後尿液檢出成份）陽性反
    應（嗎啡檢出濃度為1049ng／ml），有該公司99年8月17日
    濫用藥物檢驗報告、基隆市警察局第一分局偵辦毒品案件尿
    液檢體對照表附卷可稽，足見被告於檢察事務官訊問、本院
    準備程序及審理時之任意性自白，核與事實相符，堪可採信
    。再查，被告曾因施用第一、二級毒品案件，經觀察、勒戒
    後，認無繼續施用毒品之傾向，於94年7月19日釋放出所，
    由臺灣基隆地方法院檢察署檢察官於94年7月8日以94年度毒
    偵緝字第77號為不起訴處分確定；復因施用第一、二級毒品
    案件，經本院以95年度訴字第388號判決判處應執行有期徒
    刑9月確定；再因施用第一級毒品案件，經本院以95年度訴
    字第992號判決判處應執行有期徒刑1年確定；此有卷附臺灣
    基隆地方法院檢察署刑案資料查註紀錄表、臺灣高等法院被
    告前案紀錄表可按，從而，本案事證明確，被告於觀察、勒
    戒執行完畢釋放後5年內再犯上開施用毒品之犯行，經依法
    追訴後，再犯本件施用第一級毒品之犯行，至堪認定，應依
    法論科。
二、論罪科刑：
  (一)按海洛因係毒品危害防制條例第2條第2項第1款所定之第一
    級毒品，被告予以施用，核其所為，係犯毒品危害防制條例
    第10條第1項之施用第一級毒品罪。其持有第一級毒品海洛
    因係供施用，其持有第一級毒品之低度行為為施用第一級毒
    品之高度行為所吸收，不另論罪。
  (二)被告曾因施用第一、二級毒品案件，經本院以95年度訴字第
    388號判決判處應執行有期徒刑9月確定；再因施用第一級毒
    品案件，經本院以95年度訴字第992號判決判處應執行有期
    徒刑1年確定，上開各罪，經本院以96年度聲字第250號裁定
    應執行有期徒刑1年8月，後因減刑，經本院以96年度聲減字
    第500號裁定減為應執行有期徒刑10月；另因槍砲彈藥刀械
    管制條例案件，經最高法院以97年度台上字第6043號判決判
    處有期徒刑1年2月，因減刑，經臺灣高等法院以97年度聲減
    字第1567號裁定減為有期徒刑7月；上開5罪，經本院以98年
    度聲字第78號裁定應執行有期徒刑1年4月，於98年10月5日
    執行完畢；此有臺灣高等法院被告前案紀錄表、臺灣基隆地
    方法院檢察署刑案資料查註紀錄表在卷可稽，其於有期徒刑
    執行完畢後5年以內，故意再犯本件有期徒刑以上之罪，為
    累犯，應依刑法第47條第1項規定，加重其刑。
  (三)爰審酌被告前因施用毒品經觀察勒戒及科刑後，猶不知戒除
    施用毒品惡習，復再施用第一級毒品海洛因，而其所犯施用
    毒品之犯罪係戕害自身健康之行為，於他人尚不致造成損害
    ，其施用之次數、被告事後坦承犯行之態度等一切情狀，量
    處如主文所示之刑，以示懲儆。
參、應適用之法條：
    刑事訴訟法第273條之1第1項、第284條之1、第299條第1項
    前段，毒品危害防制條例第10條第1項、第23條第2項，刑法
    第11條前段、第47條第1項，判決如主文。
本案經檢察官高永棟到庭執行職務
中    華    民    國    99    年    11    月    30    日
                  刑事第四庭法    官  鄭景文
以上正本證明與原本無異。
如不服本判決應於收受送達後10日內向本院提出上訴書狀，並應
敘述具體理由；其未敘述上訴理由者，應於上訴期間屆滿後20日
內向本院補提理由書（均須按他造當事人之人數附繕本）「切勿
逕送上級法院」。
中    華    民    國    99    年    11    月    30    日
                            書 記 官  盧鏡合
附錄論罪法條：
毒品危害防制條例第10條：
施用第一級毒品者，處6月以上5年以下有期徒刑。
施用第二級毒品者，處3年以下有期徒刑。

司法院資訊處製作；財團法人民間司法改革基金會備份。
